【裁判字號】    94,訴,2687
【裁判日期】    950124
【裁判案由】    毒品危害防制條例
【裁判全文】
臺灣板橋地方法院刑事判決              94年度訴字第2687號
公  訴  人  臺灣板橋地方法院檢察署檢察官
被      告  甲○○
上列被告因違反毒品危害防制條例案件，經檢察官提起公訴（94
年度毒偵字第6053號），嗣因被告就被訴事實為有罪之陳述，本
院告知被告簡式審判程序之旨，並聽取當事人之意見後，由本院
合議庭裁定改由受命法官獨任依簡式審判程序進行，判決如下：
    主  文
甲○○施用第一級毒品，累犯，處有期徒刑玖月。
    事  實
一、甲○○前於民國90年間，因強盜案件，經臺灣桃園地方法院
    以91年度訴字第375 號判處有期徒刑1 年3 月確定；又於91
    年間，因施用第一、二級毒品案件，經同上法院以91年度訴
    字第1344號各判處有期徒刑8 月、4 月；於同年間，復因竊
    盜案件，經本院以91年度易字第537 號判處有期徒刑8 月確
    定；上開四案件，嗣經臺灣桃園地方法院以92年度聲字第25
    81號裁定其應執行有期徒刑2 年7 月確定，甫於94年5 月25
    日縮短刑期期滿執行完畢（於本案構成累犯）。又其前於90
    年間，曾因施用毒品案件，經本院以90年度毒聲字第3868號
    裁定送觀察、勒戒後，認無繼續施用毒品之傾向，由臺灣板
    橋地方法院檢察署檢察官於90年10月8 日以90年毒偵字第36
    23、3748號為不起訴處分確定；復於同年間，又因施用毒品
    案件，經臺灣桃園地方法院以90年度毒聲字第5043號裁定送
    觀察、勒戒，認有繼續施用毒品之傾向，由該院以91年度毒
    聲字第2454號裁定令入戒治處所施以強制戒治，嗣經該院以
    92年度毒聲字第66號裁定停止戒治，所餘戒治期間，付保護
    管束，迄至92年8 月18日期滿執行完畢。詎其仍不知悔改，
    於上開強制戒治執行完畢釋放後之五年內，復基於施用第一
    級毒品之犯意，於94年8 月25日18時9 分許，為警採尿前回
    溯26小時內之某時，在臺北縣鶯歌鎮○○路某處，施用第一
    級毒品海洛因。嗣於94年8 月25日18時9 分許，在臺北縣政
    府警察局三峽分局執行列管毒品人口尿液檢驗工作時，採集
    甲○○尿液檢體送驗結果呈嗎啡陽性反應而查悉上情。
二、案經臺北縣政府警察局三峽分局報告臺灣板橋地方法院檢察
    署檢察官偵查起訴。
    理  由
壹、程序方面：
    查本件被告甲○○所犯並非死刑、無期徒刑、最輕本刑為三
    年以上有徒刑之罪或高等法院管轄第一審案件，而其於準備
    程序進行中，被告先就被訴事實為有罪之陳述，經法官告知
    簡式審判程序之旨，並聽取公訴人及被告之意見後，本院認
    適宜改依簡式審判程序進行，爰依刑事訴訟法第273 條之1
    第1 項、第284 條之1 規定，由本院合議庭以裁定由受命法
    官獨任進行簡式審判程序，合先敘明。
貳、實體方面：
一、上揭事實，業據被告甲○○於本院審理時坦承不諱，並有列
    管毒品人口尿液檢體採集送驗紀錄表、台灣檢驗科技股份有
    限公司於94年9 月12日出具之濫用藥物檢驗報告（報告編號
    為：CH/2005/81193）各 一份在卷可稽。又按海洛因經注射
    或吸入人體後，約百分之八十於二十四小時內自尿中排出，
    一般而言，尿液中能否驗出嗎啡陽性反應與其投與量、投與
    途徑、採尿時間、個人體質及檢測方法之靈敏度有關，國外
    曾有文獻報導注射六毫克之海洛因鹽酸鹽，其代謝物嗎啡之
    平均可檢出時限約為二十六小時，業經行政院衛生署藥物食
    品檢驗局於81年9 月8日 以藥檢壹字第8114885 號函述綦詳
    。據上，被告之尿液經以氣相層析質譜儀分析法檢驗，既係
    呈嗎啡陽性反應，顯見被告確有於為警採尿前回溯26小時內
    之某時，施用第一級毒品海洛因之行為無訛。又查，被告前
    於90年間，因施用毒品案件，經本院以90年度毒聲字第3868
    號裁定送觀察、勒戒後，認無繼續施用毒品之傾向，由臺灣
    板橋地方法院檢察署檢察官於90年10月8 日以90年毒偵字第
    36 23 、3748號為不起訴處分確定；復於同年間，又因施用
    毒品案件，經臺灣桃園地方法院以90年度毒聲字第5043號裁
    定送觀察、勒戒，認有繼續施用毒品之傾向，由該院以91年
    度毒聲字第2454號裁定令入戒治處所施以強制戒治，嗣經該
    院以92年度毒聲字第66號裁定停止戒治，所餘戒治期間，付
    保護管束，迄至92年8 月18日期滿執行完畢，此有上開不起
    訴處分書、臺灣高等法院被告前案紀錄表在卷可稽。綜上所
    述，被告係經強制戒治執行完畢釋放後五年內，再犯本件施
    用第一級毒品犯行甚明。是本案事證明確，被告犯行堪以認
    定，應依法論科。
二、查海洛因係屬於毒品危害防制條例第2 條第2 項第1 款所規
    定之第一級毒品，核被告所為，係犯毒品危害防制條例第10
    條第1 項之施用第一級毒品罪。被告施用前持有第一級毒品
    ，復進而施用，其持有毒品之低度行為，為施用第一毒品之
    高度行為所吸收，不另論罪。又被告有如前揭事實欄所述前
    科，甫於94年5 月25日縮短刑期期滿執行完畢，此有臺灣高
    等法院被告前案紀錄表在卷可稽，被告於五年內再犯有期徒
    刑以上之本罪，為累犯，應依刑法第47條規定，加重其刑。
    爰審酌被告有多次前科，素行不佳，且其前曾因施用毒品案
    件，經二次觀察勒戒及一次強制戒治執行完畢，竟再為本件
    施用毒品犯行，顯見其不思悔改，自制力亦顯不佳；惟另兼
    衡以被告於犯後已坦承犯行，而其施用毒品行為於本質上係
    屬自我戕害行為，反社會性之程度應屬較低等一切情狀，量
    處如主文所示之刑，以資懲儆。
據上論斷，應依刑事訴訟法第273 條之1 第1 項、第299 條第1
項前段，毒品危害防制條例第10條第1 項，刑法第11條前段、第
47條，判決如主文。
本案經檢察官陳孟黎到庭執行職務。
中    華    民    國    95    年    1     月    24    日
                  刑事第十一庭法  官  林淑婷
以上判決正本證明與原本無異。
如不服本判決，應於送達後十日內，向本院提出上訴狀。
                              書記官  廖貞音
中    華    民    國    95    年    1     月    24    日
附錄本案論罪科刑法條全文：
毒品危害防制條例第十條
施用第一級毒品者，處六月以上五年以下有期徒刑。
施用第二級毒品者，處三年以下有期徒刑。


司法院資訊處製作；財團法人民間司法改革基金會備份。
